臺灣高雄地方法院民事裁定
111年度聲字第100號
聲  請  人  黃志鴻  

相  對  人  謝其廷  

上列當事人間聲請停止執行事件，本院裁定如下：
  主  文
一、聲請駁回。
二、聲請程序費用由聲請人負擔。
  理  由
一、聲請意旨略以：聲請人於民國103年11月10日因積欠被告債
    務，分別簽發金額為新臺幣（下同）22,000元、42萬元及32
    萬元之本票3紙（下稱系爭本票）予相對人，約定聲請人於1
    03年12月起分別償還3,000元直至還清為止。詎相對人竟於1
    03年12月持系爭本票向本院聲請裁定強制執行，並多次執行
    無果換發債權憑證後，於111年6月6日持債權憑證為名義對
    聲請人為強制執行，經本院以111年司執字第56632號核發執
    行命令，對聲請人之薪資為強制執行，然聲請人認已陸續清
    償相對人244,000元，遂依強制執行法第14條第2項之規定提
    起債務人異議之訴，現由本院分案審理（本院111年度審訴
    字第707號，下稱系爭異議之訴事件），爰依強制執行法第1
    8條第2項之規定，願供擔保聲請於系爭異議之訴事件判決確
    定、和解或撤回起訴前停止強制執行等語。
二、按強制執行程序開始後，除法律另有規定外，不停止執行。
    有回復原狀之聲請，或提起再審或異議之訴，或對於和解為
    繼續審判之請求，或提起宣告調解無效之訴、撤銷調解之訴
    ，或對於許可強制執行之裁定提起抗告時，法院因必要情形
    或依聲請定相當並確實之擔保，得為停止強制執行之裁定，
    強制執行法第18條定有明文。是強制執行程序開始後，除合
    於同法第18條第2 項所定例外得停止執行之要件時，仍須受
    訴法院認有必要者，始得裁定停止執行。而按強制執行法第
    18條第2 項規定之所謂必要情形，係由法院依職權裁量定之
    ，然法院為此裁定，應就異議之訴在法律上是否顯無理由，
    以及如不停止執行，將來是否難於回復執行前之狀態，及倘
    予停止執行，是否無法防止債務人濫行訴訟以拖延執行，致
    債權人之權利無法迅速實現等各種情形予以斟酌，以資平衡
    兼顧債務人及債權人雙方之利益（最高法院98年度台抗字第
    868 號裁定意旨參照）。 　　
三、經查，本件聲請人以向本院提起系爭異議之訴為由，聲請裁
    定停止執行事件程序，業據提出系爭異議之訴民事起訴狀影
    本為憑，並有查詢索引卡附卷可參，及調取本院111年司執
    字第56632號執行卷宗，核閱屬實。惟觀聲請人提出系爭異
    議之訴事件起訴狀所載，係主張系爭本票所擔保之原因關係
    債權即762,000元本息，其中261,000元已因清償完畢而消滅
    等語，倘其所述為真實，則除未否認系爭本票係擔保相對人
    762,000元借款本金及利息外，亦僅清償其中261,000元，足
    認相對人之債權顯未受全部清償，況本院之執行命令，係按
    月扣押聲請人應領取薪資報酬之三分之一，顯需相當期間始
    能足額清償系爭本票所擔保之債權本息，是倘若未停止執行
    ，難認將對聲請人生何種不能回復之損害。是本院審酌前開
    執行事件如不予停止，將來尚非難以回復執行前之狀態，認
    本件尚無停止執行之必要。從而，聲請人之聲請，為無理由
    ，應予駁回。　　　　
四、爰裁定如主文。
中　　華　　民　　國　　111 　年　　6 　　月　　29　　日
                  民事第三庭  法　官　鄭珮玟
以上正本係照原本作成。
如對本裁定抗告須於裁定送達後10日內向本院提出抗告狀，並繳
納裁判費新台幣1,000元。　　　　　　　　　
中　　華　　民　　國　　111 　年　　6 　　月　　29　　日
                              書記官　張傑琦